臺灣高等法院刑事判決
111年度上易字第795號
上  訴  人  
即  被  告  劉東興


選任辯護人  鄒宜璇律師
            吳弘鵬律師
上列上訴人即被告因侵占案件，不服臺灣新北地方法院110年度
易字第450號，中華民國111年1月27日第一審判決（起訴案號：
臺灣新北地方檢察署109年度調偵續字第105號），提起上訴，本
院判決如下：
    主  文
上訴駁回。
    事實及理由
一、民國110年6月16日修正公布、同年月18日生效施行之刑事訴
    訟法第348條第2項規定：「對於判決之一部上訴者，其有關
    係之部分，視為亦已上訴。但有關係之部分為無罪、免訴或
    不受理者，不在此限」，其修正理由亦已闡述「…又本項但
    書所稱『無罪、免訴或不受理者』，並不以在主文內諭知者為
    限，即第一審判決就有關係之部分於理由內說明不另為無罪
    、免訴或不受理之諭知者，亦屬之」等情甚詳。本案經原審
    於上開條文修正施行後之111年1月27日宣判後，上訴人即被
    告劉東興（下稱被告）不服，提起上訴，於111年6月2日繫
    屬本院，有本院收文戳章上打印之日期存卷可按（本院卷第
    3頁），自應依修正後即現行刑事訴訟法第348條定其上訴範
    圍，則有關原判決不另為無罪諭知（原審判決書第6至8頁及
    其附表二）部分，即不發生「視為亦已上訴」之法律效果，
    非屬本院審理範圍，合先敘明。
二、經本院審理結果，認第一審以被告犯修正後即現行刑法第33
    6條第2項之業務侵占罪，處有期徒刑8月，並依刑法第38條
    之1第1項前段、第3項規定，就未扣案之犯罪所得新臺幣（
    下同）82,649元諭知沒收，於全部或一部不能沒收或不宜執
    行沒收時，追徵其價額。經核認事用法、量刑及沒收之諭知
    均無不當，應予維持，並引用第一審判決書記載之事實、證
    據及理由（如附件）。
三、被告上訴意旨略以：伊已賠償30萬元予告訴人首盟國際有限
    公司（下稱首盟公司），目前有正當工作，且須撫養母親，
    如入監服刑，恐失家中唯一經濟命脈，原審未查，量處有期
    徒刑8月，實屬過重，請依刑法第59條規定酌減其刑，並給
    予緩刑宣告等語。
四、本院查：
　㈠原審判決依憑被告於警詢、偵查及原審之部分自白，與證人
    即首盟公司代表人蔡至弘、客服人員傅紫旂、郭美枝、司機
    王乃國等人之證詞，以及首盟公司之貨物派送單、每日收現
    明細表等證據，相互勾稽，而認定被告之業務侵占犯行，已
    詳敘所憑之證據與認定之理由，並無任何憑空推論之情事，
    亦與經驗法則、論理法則無違。
　㈡被告雖執前詞提起上訴。然：
　　⑴按刑法第59條之酌量減輕其刑，必須犯罪另有其特殊之原
      因與環境等情狀，在客觀上足以引起一般同情，認為即使
      宣告法定低度刑期猶嫌過重者，始有其適用，至於行為人
      素行良好、有正當工作、坦白犯行、經濟困難、獨負家計
      或犯罪之動機、手段、犯後態度等各種情狀，僅可為法定
      刑內從輕科刑之標準，不得據為酌量減輕之理由（最高法
      院109年度台上字第5867號、51年度台上字第899號判決意
      旨參照）。被告於警詢、偵查已自承係因沉迷手機遊戲，
      為購買遊戲點數而侵占首盟公司貨款等情在卷（臺灣桃園
      地方檢察署107年度偵字第18643號卷第4頁反面、6頁反面
      、58頁反面），可見其犯罪之原因及環境，並無任何客觀
      上足以引起一般同情之特殊情狀，被告之工作、家庭經濟
      狀況，亦非得據為酌量減輕之事由，自無適用刑法第59條
      規定酌減其刑之餘地。
　　⑵按刑事審判旨在實現刑罰權之分配正義，故法院對有罪被
      告之科刑，應符合罪刑相當原則，使輕重得宜，罰當其罪
      ，以契合社會之法律感情，此所以刑法第57條明定科刑時
      應審酌一切情狀，尤應注意該條所列10款事項以為科刑輕
      重之標準，俾使法院就個案之量刑，能斟酌至當。而刑之
      量定，乃法律賦予法院自由裁量之事項，倘於科刑時，已
      以行為人之責任為基礎，並斟酌刑法第57條所列各款事項
      ，而未逾越法定刑度，即難謂違法（最高法院100年度台
      上字第5301號判決意旨參照）。經查，原判決已於理由欄
      內具體說明係以被告之行為人責任為基礎，審酌被告身為
      首盟公司送貨司機，竟因沉迷手機遊戲，為購買遊戲點數
      而接續侵占公司貨款，違背誠信及職業道德，實屬不該，
      惟坦承部分犯行，並已繳回30萬元之犯罪後態度，兼衡其
      高職畢業、現從事貨運運輸業、需撫養母親及負擔貸款之
      智識程度、家庭經濟生活等刑法第57條所列各款情事，而
      在法定刑度內為刑之量定，並無違反公平原則、比例原則
      、罪刑相當原則，抑或其他逾越法律、濫用裁量、輕重失
      衡之情事。又被告所犯刑法第336條第2項業務侵占罪之法
      定刑為「6月以上5年以下有期徒刑，得併科9萬元以下罰
      金」，而被告侵占之金額非低，期間不短，復始終僅承認
      侵占30萬元，並逕依自己單方認定之金額匯還首盟公司（
      臺灣新北地方檢察署107年度調偵字第3755號卷㈠第52頁反
      面、53、61頁），此與坦承全部犯罪事實，並出於和解誠
      意與被害人協商賠償之犯罪後態度，仍有所不同，原審因
      此量處稍重於法定最低本刑之有期徒刑8月，亦難認有何
      過重之情事可指。
　　⑶末按緩刑之宣告，除應具備刑法第74條第1項所定條件外，
      法院應就被告有無再犯之虞，能否由於刑罰之宣告而策其
      自新，及有無可認為暫不執行刑罰為適當之情形等因素而
      為判斷，倘法院斟酌被告犯罪之一切情狀結果，認為不宜
      而未予宣告緩刑者，亦非得任意指為違法（最高法院110
      年度台上字第6097號判決意旨參照）。經查：被告前因偽
      造文書等案件，經法院分別論罪科刑，並定應執行刑為有
      期徒刑1年，於94年6月24日縮短刑期執行完畢；又因肇事
      逃逸案件，原經臺灣士林地方檢察署105年度調偵字第109
      2號為緩起訴處分確定，惟被告未完成緩起訴所附之義務
      勞務，上開緩起訴處分嗣經檢察官撤銷並提起公訴後，由
      臺灣士林地方法院107年度審交簡字第26號判處有期徒刑1
      年，緩刑2年，於107年12月18日判決確定，緩刑期間至10
      9年12月17日屆滿等情，有本院被告前案紀錄表在卷可考
      。被告雖合於刑法第74條第1項第2款之緩刑要件，惟本院
      審酌依被告上開前科素行，可見其未能珍惜檢察官給予之
      緩起訴寬典，守法觀念及自我約束能力均有不足，且本案
      自始僅坦承侵占30萬元，逕依自己單方認定之金額匯還首
      盟公司，迄未與首盟公司代表人蔡至弘達成和解或取得原
      諒（本院卷第108頁），實難認僅藉由刑罰之宣告即足以
      策其自新，避免再犯，亦無可認暫不執行刑罰為適當之情
      形，爰不為緩刑之宣告，附此敘明。
　㈢從而被告提起上訴，無非係就原判決量刑之適法職權行使，
    徒憑己意反覆爭執，並未再有其他舉證為憑，其上訴為無理
    由，應予駁回。
據上論斷，應依刑事訴訟法第373條、第368條，判決如主文。
本案經檢察官王佑瑜提起公訴，被告提起上訴後，檢察官洪威華
到庭執行職務。
中　　華　　民　　國　　111 　年　　8 　　月　　24　　日
                  刑事第二十一庭審判長法　官  林怡秀
                                      法　官  胡宜如
                                      法　官  劉元斐
以上正本證明與原本無異。
不得上訴。
                                      書記官  陳靜雅
中　　華　　民　　國　　111 　年　　8 　　月　　24　　日
附錄：本案論罪科刑法條全文
中華民國刑法第336條
對於公務上或因公益所持有之物，犯前條第1項之罪者，處1年以
上7年以下有期徒刑，得併科15萬元以下罰金。
對於業務上所持有之物，犯前條第1項之罪者，處6月以上5年以
下有期徒刑，得併科9萬元以下罰金。
前二項之未遂犯罰之。
附件：
臺灣新北地方法院刑事判決
                                      110年度易字第450號
公　訴　人　臺灣新北地方檢察署檢察官
被　　　告　劉東興　男　民國00年0月00日生
                    身分證統一編號：Z000000000號
                    住○○市○○區○○街00號5樓
上列被告因業務侵占案件，經檢察官提起公訴（109年度調偵續
字第105號），本院判決如下：
    主  文
劉東興犯業務侵占罪，處有期徒刑捌月；未扣案之犯罪所得新臺
幣捌萬貳仟陸佰肆拾玖元沒收，於全部或一部不能沒收或不宜執
行沒收時，追徵其價額。
    事  實
一、劉東興前於民國106年7月1日起至107年4月18日止，受僱於
    前址設桃園市○○區○○路0段000號之1之首盟國際有限公司（
    下稱首盟公司，業於108年9月11日核准解散），擔任物流送
    貨司機乙職，負責依照每日由首盟公司交付之貨物派送單記
    載，檢查有無貨物派送單上所示貨物，再將貨物運送至貨物
    派送單上所載地址，向收件人收取代收之貨款後，於每日收
    現明細表上填載托運單號及所收取之款項數額，再將款項繳
    回首盟公司會計人員之工作。詎劉東興竟意圖為自己不法之
    所有，基於業務侵占之犯意，於任職首盟公司期間，利用其
    擔任送貨司機派送貨物給客戶及向客戶收取貨款之機會，接
    續於106年7月28日起至107年4月16日止如附表一「日期」欄
    所示之日期，為首盟公司送貨至「收件地址」欄所示之地點
    ，並向「收件人」欄所示之人收取如「侵占金額」欄所示之
    貨款後，將該等由其業務上所保管持有之貨款擅自挪用而侵
    占入己，金額共計新臺幣（下同）38萬2649元。
二、案經首盟公司訴由桃園市政府警察局蘆竹分局報告臺灣桃園
    地方檢察署呈請臺灣高等檢察署檢察長令轉臺灣新北地方檢
    察署檢察官偵查起訴。
    理  由
壹、有罪部分：
一、程序部分：
　㈠按被告以外之人於審判外之言詞或書面陳述，除法律有規定
    者外，不得作為證據，刑事訴訟法第159條第1項定有明文。
    又被告以外之人於審判外之陳述，雖不符刑事訴訟法第159
    條之1至第159條之4之規定，而經當事人於審判程序同意作
    為證據，法院審酌該言詞陳述或書面陳述作成時之情況，認
    為適當者，亦得為證據；當事人、代理人或辯護人於法院調
    查證據時，知有同法第159條第1項不得為證據之情形，而未
    於言詞辯論終結前聲明異議者，視為有前項之同意，刑事訴
    訟法第159條之5規定甚明。查本件認定事實所引用被告劉東
    興以外之人於審判外之言詞或書面陳述，雖屬傳聞證據，惟
    檢察官及被告於言詞辯論終結前，均未主張有刑事訴訟法第
    159條第1項不得為證據之情形，本院審酌此等證據作成時之
    情況，並無違法不當及證明力明顯過低之瑕疵，認以之作為
    證據應屬適當，而認該等證據資料皆有證據能力。
　㈡至於本院所引之非供述證據部分，經查並非違法取得，亦無
    依法應排除其證據能力之情形，是依刑事訴訟法第158條之4
    規定反面解釋，應有證據能力。
二、實體部分：
    訊據被告固坦承有以事實欄所示方式侵占告訴人首盟公司貨
    款之業務侵占行為，惟辯稱：伊侵占時間係在107年2月至4
    月間，且金額僅有30萬元云云。經查：
　㈠告訴人之客服人員會按照各司機負責送貨區域，每日由電腦
    系統印製載有托運單號、收件地址、收件人及貨物件數等資
    訊之貨物派送單交付各該司機，由司機檢查是否確有貨物派
    送單上所載數量貨物，再依貨物派送單之記載運送貨物並收
    取貨款後，於每日收現明細表上填載托運單號及代收之貨款
    數額，再將貨款繳回首盟公司會計人員之運作模式，及被告
    有以上開方式收取貨款後，嗣將部分款項侵占入己之行為等
    情，業據被告於警詢、檢察事務官詢問、偵訊、本院準備程
    序及審理時供陳明確（見臺灣桃園地方檢察署107年度偵字
    第18643號卷第3至7、58、59頁，107年度偵字第29509號卷
    第5、6頁，107年度調偵字第3755號卷【下稱調偵卷】一第5
    2頁反面至53、71頁，審易卷第52、53頁，易字卷第75、82
    、196至198頁），核與證人即告訴人代表人蔡至弘於本院審
    理時（見易字卷第160至170頁）、告訴人客服人員傅紫旂、
    郭美枝於偵訊及本院審理時（見109年度調偵續字第105號卷
    【下稱調偵續卷】第25、26頁，易字卷第126至159、171、1
    72頁）、告訴人送貨司機王乃國於偵訊及本院審理時之證述
    相符（見調偵續卷第25、26頁，易字卷第172至178頁），並
    有告訴人提出之貨物派送單及每日收現明細表在卷可稽（見
    調偵卷二第36至58、61至88、91至119、231至256、259至28
    9、291至305、308至334、336至352頁及該卷宗所附證物袋
    ）此部分事實首堪認定。
　㈡關於被告侵占時間及數額之認定：
    ⒈被告係依告訴人每日製作之貨物派送單運送貨物並收款，
      再填載每日收現明細表後將所收款項繳回之運作模式，業
      如前述。又依被告於偵訊時所稱：貨物派送單就是如果公
      司有先掃描領到派送單要派送經海關放行的貨物，我就清
      點後打勾，沒有領到海關放行的貨物，我就清點後打叉等
      語（見調偵卷一第70頁反面），及本院審理時所稱：貨物
      派送單上面有打勾的部分是代表經過實際確認後準備去送
      貨之意，沒有打勾就是沒有那個貨物，另外在數量部分如
      果有寫「欠1」，代表著實際的數量比上面記載的數量少
      一件的意思，我所負責區域的貨物派送單上如果有打勾就
      是我實際確認過的意思，我有可能忘了簽名，但是打勾的
      部分是不會有問題等語（見易字卷第196、197頁），參以
      證人王乃國於本院審理時之證述：貨物派送單是客服下載
      系統今天所有貨物的清單，「件數」是這筆的總件數，「
      掃描件數」是有到我們公司來的貨，比如中間部分有個10
      件的，他總件數有10件，但只來公司7件，我們每天會核
      對，10件裡7件有到就可以打勾，只要打勾就要負責等語
      （見易字卷第174、175頁），可知凡貨物派送單上所列有
      打勾，或是有手寫欠幾件等記載之托運單，即為被告負責
      運送之托運單無訛。惟此部分托運單中，其中有部分於托
      運單旁記載「未送」、「漏送」、「不送」、「未聽」、
      「未收」等文字（詳如後述不另為無罪諭知部分），由其
      文字觀之，應係分別表示貨物未運送、漏未運送、不需運
      送、收件人未接聽電話及未收款之意，在上開情況下，或
      未成功送達貨物，或未向收件人收取款項，均屬被告未實
      際收取貨款之情形，自應再扣除此部分托運單。準此，告
      訴人每日派發予被告之貨物派送單上，經打勾或手寫註記
      欠幾件之托運單中，扣除記載「未送」、「漏送」、「不
      送」、「未聽」、「未收」之托運單後，所餘托運單再與
      每日收現明細表（見調偵卷二卷末所附證物袋）進行核對
      後，即可推知如附表一編號1至152所示托運單所示由被告
      收取之貨款，均未記載於每日收現明細表上，是此部分即
      為被告成功運送貨物並向收件人收取貨款後，未依規定繳
      回告訴人而侵占入己之貨款，合計金額為38萬2649元，期
      間則自106年7月28日起至107年4月16日止。
    ⒉被告雖辯稱卷內貨物派送單為告訴人事後單方面製作之文
      件，不能用以認定其侵占數額云云，然如附表一各「證據
      出處」欄所示之貨物派送單，經本院當庭提示予證人傅紫
      旂、蔡至弘、王乃國辨識後，均表示此即為告訴人客服人
      員每日按照各司機負責區域印製後交付司機之單據無訛（
      見易字卷第135、167、174頁），且如附表一各「證據出
      處」欄所示之貨物派送單，其送貨區域包括臺北市萬華區
      、士林區、北投區及新北市淡水區、汐止區、八里區，亦
      與被告於本院準備程序時所稱負責運送區域一致（見易字
      卷第83頁），況各該貨物派送單上亦有如被告及證人王乃
      國所述由司機當日逐筆打勾或註記確認是否有該貨物存在
      等記號，顯見該等貨物派送單確為告訴人客服人員每日印
      製後交付被告用以確認貨物後送貨、收款之單據，並非告
      訴人為訴訟而事後製作之單據，被告上開所辯並不可採。
      又被告雖辯稱其侵占期間為107年2月至4月，侵占金額為3
      0萬元云云，然附表一編號1至110所示106年7月28日起至1
      07年1月31日之期間內，被告確有將所收貨款侵占入己之
      情形，且加計附表一編號111至152所示侵占之貨款，合計
      金額為38萬2649元，並非被告自稱之30萬元等情，有附表
      一證據出處欄所示之證據及每日收現明細表存卷可查，被
      告此部分所辯亦無足採。
　㈢綜上，本案事證明確，被告所辯經核均不足採，其犯行洵堪
    認定，應依法論科。
三、論罪科刑：
　㈠按被告行為後，刑法第336條第2項已於108年12月27日修正生
    效，惟此次修正，僅係將相關刑法分則條文中之罰金刑依原
    刑法施行法第1條之1第2項之罰金刑提高標準加以通盤換算
    後之結果，實質上不生有利或不利被告之影響，爰逕行適用
    修正後之規定。
　㈡核被告所為，係犯刑法第336條第2項之業務侵占罪。被告於
    密接之時間，利用相同送貨後收取貨款之職務上機會，多次
    侵占其為告訴人持有之貨款等舉動，乃係基於單一業務侵占
    之犯意，侵害同一法益，各行為之獨立性極為薄弱，依一般
    社會健全觀念，難以強行分開，在刑法評價上，合為包括之
    一行為予以評價較為合理，應論以接續犯之一罪。
　㈢爰審酌被告擔任告訴人之送貨司機，竟因沉迷手機遊戲，為
    購買遊戲點數，而接續以事實欄所示方式，將業務上持有之
    財物侵占入己，違背誠信及職業道德，實屬不該；兼衡被告
    坦承部分犯行，並賠償30萬元予告訴人之犯後態度，高職畢
    業之智識程度，現從事貨運運輸業，需撫養母親並負擔貸款
    之家庭生活狀況等一切情狀，量處如主文所示之刑，以資處
    罰。
四、沒收：
    按犯罪所得，屬於犯罪行為人者，沒收之；於全部或一部不
    能沒收或不宜執行沒收時，追徵其價額；犯罪所得已實際合
    法發還被害人者，不予宣告沒收或追徵，刑法第38條之1第1
    項前段、第3項及第5項分別定有明文。被告侵占總金額為38
    萬2649元，其中30萬元經被告以匯款方式償還告訴人之情，
    經告訴人代表人蔡至弘於本院審理時陳述明確（見易字卷第
    199頁），並有告訴人彰化銀行帳戶存摺影本存卷可查（見
    調偵續卷第22頁），此部分無庸宣告沒收；至餘額8萬2649
    元（計算式：382649－300000=82649）屬被告所有尚未發還
    之犯罪所得，雖未扣案，仍應依刑法第38條之1第1項前段、
    第3項規定宣告沒收，於全部或一部不能沒收或不宜執行沒
    收時，追徵其價額。
貳、不另為無罪諭知部分：
一、公訴意旨另認：被告基於侵占之犯意，於106年7月間至107
    年4月間某日止之任職期間，陸續利用其擔任送貨司機派送
    貨物給客戶及向客戶收取貨款之機會，另將其業務上所保管
    持有之首盟公司客戶貨款35萬1857元（即起訴書認定被告侵
    占之總額73萬4506元減去經本院認定之侵占金額38萬2649元
    ），未依規定繳回首盟公司入帳，而擅自挪用該貨款予以侵
    占入己並花用殆盡，因認被告此部分所為亦涉犯刑法第336
    條第2項業務侵占罪嫌等語。
二、按犯罪事實應依證據認定之，無證據不得認定犯罪事實；不
    能證明被告犯罪者，應諭知無罪之判決，刑事訴訟法第154
    條第2項、第301條第1項前段分別定有明文。而事實之認定
    ，應憑證據，如未能發現相當證據，或證據不足以證明，自
    不能以推測或擬制之方法，以為裁判基礎。又依刑事訴訟法
    第161條第1項之規定：檢察官就被告犯罪事實，應負舉證責
    任，並指出證明之方法。因此，檢察官對於起訴之犯罪事實
    ，應負提出證據及說服之實質舉證責任。倘其所提出之證據
    ，不足為被告有罪之積極證明，或其指出證明之方法，無從
    說服法院以形成被告有罪之心證，基於無罪推定之原則，自
    應為被告無罪判決之諭知。另告訴人之指訴，不得作為有罪
    判決之唯一證據，而須以補強證據證明其確與事實相符。故
    告訴人指訴被告犯罪，必須有相當之補強證據加以佐證，方
    可作為被告不利之認定。
三、公訴意旨認被告另侵占業務上持有之35萬1857元，而就此部
    分亦涉有刑法第336條第2項之業務侵占罪嫌，無非係以告訴
    人代表人蔡至弘於警詢及偵訊時之指證、證人傅紫旂、郭美
    枝於偵訊時之證述、告訴人提出之侵占貨款明細總表（即偵
    續卷內之再證一）、每日收現明細表、貨物派送清單等為其
    主要論據。
四、經查，證人蔡至弘於警詢、偵訊時，以及證人傅紫旂、郭美
    枝於偵訊時，雖均證稱將被告負責運送之貨物派送單上所載
    金額，扣除被告繳回之每日收現明細表上所載金額，所得金
    額為侵占貨款明細總表所載之73萬4506元，而為被告侵占之
    總額云云。惟詳查該侵占貨款明細總表，其中附表二編號1
    至6、8至13、16至22、24至35、38至42、44、63、86、97至
    101、103至108、110、123、131至133、135、136、138、14
    5至148、150至155、157、159至161、163至166、168、169
    所示之托運單，均未記載於告訴人提出之貨物派送單上，顯
    然無法認定此部分托運單係由被告負責運送；附表二編號36
    、37、45、47至49、73、74所示托運單之編號及貨款係以手
    寫方式記載於貨物派送單之空白處，與前引各該證人所述由
    電腦系統印製之方式有別，且其上並無收件人及收件地址之
    記載，自亦無從認定此部分托運單係由被告負責運送；附表
    二編號7、14、15、23、43、46、50至60、65、66、68、72
    、75至81、83至85、87至96、102、109、111至122、124至1
    30、134、137、139至142、149、156、158、162、167、170
    至182所示之托運單，雖記載於告訴人提出之貨物派送單上
    ，然並未經被告打勾或手寫註記欠幾件，則告訴人是否有將
    此部分托運單所載貨物交由被告運送，顯有疑義；附表二編
    號61、69以手寫記載「未送」、編號62以手寫記載「漏送」
    、編號64、70、71、82以手寫記載「不送」、編號67以手寫
    記載「未聽」、編號142、143以手寫記載「未收」，則上開
    托運單是否有經被告成功送達收件地址，並自收件人處取得
    貨款，亦屬有疑。是依卷內既有證據，無法確認被告是否有
    自告訴人客戶處收取如附表二編號1至182托運單上所示貨款
    ，自無從認定被告有此部分業務侵占之犯行。
五、由上所述，就附表二所示部分，就公訴人所提出之證據，尚
    未達於通常一般人均不致於有所懷疑，而得確信被告確有此
    部分業務侵占之犯行，此外，卷內復查無其他積極證據足資
    認定被告有公訴人所指之上開犯行，被告此部分犯罪尚屬不
    能證明，本應為無罪之諭知，惟因公訴意旨認此部分與前開
    論罪科刑部分，為接續犯之實質上一罪關係，爰不另為無罪
    之諭知，併此敘明。
據上論斷，應依刑事訴訟法第299條第1項前段，刑法第336條第2
項、第38條之1第1項前段、第3項，刑法施行法第1條之1第1項，
判決如主文。
本案經檢察官王佑瑜偵查起訴，由檢察官鄭心慈到庭執行職務。
中　　華　　民　　國　　111 　年　　1 　　月　　27　　日
                  刑事第十五庭  審判長法  官  黃湘瑩
                  
                                      法  官  梁世樺
                                      
                                      法  官  游涵歆
以上正本證明與原本無異。
如不服本判決，應於判決送達後20日內敘明上訴理由，向本院提
出上訴狀（應附繕本），上訴於臺灣高等法院。其未敘述上訴理
由者，應於上訴期間屆滿後20日內向本院補提理由書「切勿逕送
上級法院」。
                                      書記官  李宥寬
中　　華　　民　　國　　111 　年　　1 　　月　　27　　日
附錄本案論罪科刑法條全文：
刑法第336條
對於公務上或因公益所持有之物，犯前條第1項之罪者，處1年以
上7年以下有期徒刑，得併科15萬元以下罰金。
對於業務上所持有之物，犯前條第1項之罪者，處6月以上5年以
下有期徒刑，得併科9萬元以下罰金。
前2項之未遂犯罰之。
附表一：
編號 日期 運單編號 侵占金額 收件人 收件地址 證據出處 1 106年7月28日 0000000000 4140 林先生 臺北市○○區○○路000巷00號 調偵卷二第17頁 2 106年8月1日 0000000000 3488 王仕方 臺北市○○區○○○路○段000巷00號3樓 調偵卷二第19頁 3 106年8月8日 0000000000 1755 郭婉淇 臺北市○○區○○路○段000號2樓 調偵卷二第22頁 4 106年8月9日 0000000000 3788 王仕方 臺北市○○區○○○路○段000巷00號3樓 調偵卷二第23頁 5 106年8月23日 0000000000 1575 黃騰彥 臺北市○○區○○市○○區○○街0000號10樓A室 調偵卷二第29頁 6 106年8月間某日 0000000000 800 伯樂信息 臺北市○○區○○路○段000巷0號 調偵卷二第32頁 7 106年8月間某日 0000000000 1225 高慧蘭 臺北市○○區○○街000號 調偵卷二第32頁 8 106年8月間某日 0000000000 1998 魏思怡 臺北市○○區○○街00號9樓 調偵卷二第32頁 9 106年8月間某日 0000000000 1988 魏思怡 臺北市○○區○○街00號9樓 調偵卷二第32頁 10 106年8月間某日 0000000000 1015 林宜霖 臺北市○○區○○街000○0號 調偵卷二第32頁 11 106年8月30日 0000000000 8743 于聲威 臺北市○○區○○○路0段000巷0號 調偵卷二第34頁 12 106年8月30日 0000000000 6113 王仕方 臺北市○○區○○○路○段000巷00號3樓 調偵卷二第34頁 13 106年8月30日 0000000000 1860 解先生 臺北市○○區○○路0000號2樓 調偵卷二第34頁 14 106年8月30日 0000000000 1675 蘇文瑜 臺北市○○區○○街000號1樓 調偵卷二第34頁 15 106年9月間某日 0000000000 1080 林先生 臺北市○○區○○路000巷00號 調偵卷二第53頁 16 106年9月間某日 0000000000 1740 林先生 臺北市○○區○○路000巷00號 調偵卷二第53頁 17 106年9月5日 0000000000 1125 林佳承 臺北市○○區○○路000號4樓 調偵卷二第38頁 18 106年9月5日 0000000000 1040 施雅貞 臺北市○○區○○路000號 調偵卷二第43頁 19 106年9月29日 0000000000 3445 施雅貞 臺北市○○區○○路000號 調偵卷二第57頁 20 106年9月5日 0000000000 420 莊錦秀 臺北市○○區○○街000號2樓 調偵卷二第43頁 21 106年9月間某日 0000000000 16253 解先生 臺北市○○區○○路0000號2樓 調偵卷二第37頁 22 106年9月間某日 0000000000 2910 解先生 臺北市○○區○○路0000號2樓 調偵卷二第46頁 23 106年9月28日 0000000000 500 詹淑華 臺北市○○區○○○路0000號10樓112 調偵卷二第56頁 24 106年9月1日 0000000000 1425 賴渝鏵 臺北市○○區○○路000號 調偵卷二第36頁 25 106年9月11日 0000000000 4355 謝依旻 臺北市○○區○○○路0段000號 調偵卷二第42頁 26 106年10月2日 0000000000 1105 施雅貞 臺北市○○區○○路000號 調偵卷二第61頁 27 106年10月2日 0000000000 1170 施雅貞 臺北市○○區○○路000號 調偵卷二第61頁 28 106年10月2日 0000000000 3082 解先生 臺北市○○區○○路0000號2樓 調偵卷二第61頁 29 106年10月2日 0000000000 2370 林先生 臺北市○○區○○路000巷00號 調偵卷二第61頁 30 106年10月2日 0000000000 608 高翊哲 臺北市○○區○○路0段000巷00號5樓之4 調偵卷二第61頁 31 106年10月5日 0000000000 2905 魏思怡 臺北市○○區○○街00號9樓 調偵卷二第65頁 32 106年10月6日 0000000000 4025 許珠 臺北市○○區○○○市○○路00號 調偵卷二第66頁 33 106年10月9日 0000000000 2820 佶典動力科技 臺北市○○區○○○路0段000號 調偵卷二第68頁 34 106年10月9日 0000000000 180 沈佳興 臺北市○○區○○路000號 調偵卷二第68頁 35 106年10月12日 0000000000 638 劉淑如 臺北市○○區○○街000號 調偵卷二第70頁 36 106年10月12日 0000000000 6938 王仕方 臺北市○○區○○○路○段000巷00號3樓 調偵卷二第70頁 37 106年10月13日 0000000000 1620 王仕方 臺北市○○區○○○路○段000巷00號3樓 調偵卷二第71頁 38 106年10月13日 0000000000 320 蔡憫 臺北市○○區○○街000號 調偵卷二第71頁 39 106年10月13日 0000000000 450 蔡憫 臺北市○○區○○街000號 調偵卷二第71頁 40 106年10月13日 0000000000 1380 郭雅媚 臺北市○○區○○街00號4樓 調偵卷二第71頁 41 106年10月13日 0000000000 2010 林先生 臺北市○○區○○路000巷00號 調偵卷二第71頁 42 106年10月13日 0000000000 1630 高慧蘭 臺北市○○區○○街000號 調偵卷二第71頁 43 106年10月13日 0000000000 683 劉淑如 臺北市○○區○○街000號 調偵卷二第71頁 44 106年10月16日 0000000000 195 李佩瑜 臺北市○○區○○路0段000號 調偵卷二第73頁 45 106年10月17日 0000000000 2485 林佳承 臺北市○○區○○路000號4樓 調偵卷二第74頁 46 106年10月21日 0000000000 2373 黃信傑 臺北市○○區○○路00-0 調偵卷二第78頁 47 106年10月21日 0000000000 1008 黃信傑 臺北市○○區○○路00-0 調偵卷二第78頁 48 106年10月28日 0000000000 1463 呂家羚 新北市○里區○○路○段000巷0弄0號9樓 調偵卷二第84頁 49 106年10月30日 0000000000 1680 王仕方 臺北市○○區○○○路○段000巷00號3樓 調偵卷二第86頁 50 106年10月30日 0000000000 1725 曾中 臺北市○○區○○路000巷00號9樓 調偵卷二第86頁 51 106年11月2日 0000000000 6580 許珠 臺北市○○區○○路00號 調偵卷二第92頁 52 106年11月4日 0000000000 4453 黃信杰 臺北市○○區○○路00-0 調偵卷二第94頁 53 106年11月15日 0000000000 2660 黃信杰 臺北市○○區○○路00-0 調偵卷二第104頁 54 106年11月16日 0000000000 4385 洪紹航 新北市○○區○○○路○段0000號6樓 調偵卷二第105頁 55 106年11月18日 0000000000 5103 黃信杰 臺北市○○區○○路00-0 調偵卷二第107頁 56 106年11月28日 0000000000 975 許詠婷 臺北市○○區○○街00巷0號2樓112 調偵卷二第117頁 57 106年11月30日 0000000000 710 廖朝政 臺北市○○區○○路00號3樓之7 調偵卷二第119頁 58 106年11月30日 0000000000 383 莊錦秀 臺北市○○區○○街000號2樓 調偵卷二第119頁 59 106年11月30日 0000000000 6090 黃信杰 臺北市○○區○○路00-0 調偵卷二第119頁 60 106年12月1日 0000000000 1105 黃信杰 臺北市○○區○○路00-0 調偵卷二第231頁 61 106年12月4日 0000000000 3185 黃信杰 臺北市○○區○○路00-0 調偵卷二第232頁 62 106年12月5日 0000000000 910 謝鎮宇 臺北市○○區○○街00號2樓 調偵卷二第234頁 63 106年12月7日 0000000000 3705 洪乃文 臺北市○○區○○街0巷巷口雙溪碼頭 調偵卷二第236頁 64 106年12月8日 0000000000 935 陳識元 臺北市○○區○○街00巷00○0號 調偵卷二第237頁 65 106年12月9日 0000000000 2320 魏思怡 臺北市○○區○○街00號9樓 調偵卷二第238頁 66 106年12月16日 0000000000 400 蔡雨彤 臺北市○○區○○○路00號1樓 調偵卷二第240頁 67 106年12月16日 0000000000 1040 方照怡 臺北市○○區○○路0段000號 調偵卷二第240頁 68 106年12月18日 0000000000 2775 陳韋延 臺北市○○區○○○路00號4樓1A 調偵卷二第241頁 69 106年12月18日 0000000000 120 莊錦秀 臺北市○○區○○街000號2樓 調偵卷二第242頁 70 106年12月19日 0000000000 3675 陳家政 臺北市○○區○○路000巷000號2樓 調偵卷二第243頁 71 106年12月23日至25日間某日 0000000000 1190 陳旼玲 臺北市○○區○○○路○段000巷0號 調偵卷二第248頁 72 106年12月28日 0000000000 1430 呂家羚 新北市○里區○○路○段000巷0弄0號9樓 調偵卷二第253頁 73 106年12月30日 0000000000 3185 王仕方 臺北市○○區○○○路○段000巷00號3樓 調偵卷二第255頁 74 106年12月30日 0000000000 1885 林佳承 臺北市○○區○○路000號4樓 調偵卷二第255頁 75 106年12月30日 0000000000 1820 陳俊隆 臺北市○○區○○○路0段000號 調偵卷二第255頁 76 106年12月30日 0000000000 4558 解先生 臺北市○○區○○路0000號2樓 調偵卷二第255頁 77 106年12月30日 0000000000 355 謝鎮宇 臺北市○○區○○街00號2樓 調偵卷二第255頁 78 106年12月30日 0000000000 16445 汪萬隆 臺北市○○區○○街000號 調偵卷二第256頁 79 106年12月30日 0000000000 3263 許詠茹 臺北市○○區○○街00巷0號2樓 調偵卷二第255頁 80 107年1月3日 0000000000 825 李世杰 臺北市○○區○○路00巷00弄00號1樓 調偵卷二第261頁 81 107年1月4日 0000000000 715 劉淑如 臺北市○○區○○街000號 調偵卷二第262頁 82 107年1月6日 0000000000 6350 柯信鴻 新北市○○區○○街0000號 調偵卷二第264頁 83 107年1月5日 0000000000 2310 呂家羚 新北市○里區○○路○段000巷0弄0號9樓 調偵卷二第263頁 84 107年1月8日 0000000000 3525 王仕方 臺北市○○區○○○路○段000巷00號3樓 調偵卷二第265頁 85 107年1月9日 0000000000 360 呂嘉騰 臺北市○○區○○路0段00之0後棟 調偵卷二第266頁 86 107年1月10日 0000000000 1560 黃信杰 臺北市○○區○○路00-0 調偵卷二第267頁 87 107年1月11日 0000000000 1885 亞德有限公司 臺北市○○區○○路000號2樓 調偵卷二第268頁 88 107年1月12日 0000000000 1540 黃信杰 臺北市○○區○○路00-0 調偵卷二第270頁 89 107年1月15日 0000000000 3088 黃信杰 臺北市○○區○○路00-0 調偵卷二第271頁 90 107年1月16日 0000000000 12420 李家福 臺北市○○區○○路00號 調偵卷二第273頁 91 107年1月17日 0000000000 770 姜宇 臺北市○○區○○○路○段000號 調偵卷二第274頁 92 107年1月18日 0000000000 2800 黃信杰 臺北市○○區○○路00-0 調偵卷二第275頁 93 107年1月18日 0000000000 1658 黃信杰 臺北市○○區○○路00-0 調偵卷二第275頁 94 107年1月18日 0000000000 3535 黃信杰 臺北市○○區○○路00-0 調偵卷二第275頁 95 107年1月18日 0000000000 1575 謝鎮宇 臺北市○○區○○街00號2樓 調偵卷二第275頁 96 107年1月20日 0000000000 420 莊錦秀 臺北市○○區○○街000號2樓 調偵卷二第278頁 97 107年1月20日 0000000000 770 魏思怡 臺北市○○區○○街00號9樓 調偵卷二第278頁 98 107年1月20日 0000000000 1658 黃信杰 臺北市○○區○○路00-0 調偵卷二第278頁 99 107年1月24日 0000000000 1820 黃信杰 臺北市○○區○○路00-0 調偵卷二第281頁 100 107年1月25日 0000000000 233 陳韋延 臺北市○○區○○○路00號4樓1A 調偵卷二第282頁 101 107年1月25日 0000000000 4480 林佳承 臺北市○○區○○路000號4樓 調偵卷二第282頁 102 107年1月25日 0000000000 3575 黃信杰 臺北市○○區○○路00-0 調偵卷二第282頁 103 107年1月26日 0000000000 2080 呂星穎 臺北市○○區○○路00號 調偵卷二第283頁 104 107年1月26日 0000000000 120 陳韋延 臺北市○○區○○○路00號4樓1A 調偵卷二第283頁 105 107年1月26日 0000000000 2015 黃信杰 臺北市○○區○○路00-0 調偵卷二第283頁 106 107年1月27日 0000000000 13163 黃信杰 臺北市○○區○○路00-0 調偵卷二第285頁 107 107年1月30日 0000000000 570 李世杰 臺北市○○區○○路00巷00弄00號1樓 調偵卷二第288頁 108 107年1月31日 0000000000 2963 鄧楷諭 新北市○○區○○路000巷0號1樓 調偵卷二第289頁 109 107年2月3日 0000000000 1398 黃信杰 臺北市○○區○○路00-0 調偵卷二第292頁 110 107年2月5日 0000000000 910 黃信杰 臺北市○○區○○路00-0 調偵卷二第293頁 111 107年2月6日 0000000000 2048 黃信杰 臺北市○○區○○路00-0 調偵卷二第295頁 112 107年2月7日 0000000000 3185 黃信杰 臺北市○○區○○路00-0 調偵卷二第297頁 113 107年2月8日 0000000000 1855 魏思怡 臺北市○○區○○街00號9樓 調偵卷二第298頁 114 107年2月9日 0000000000 5005 黃信杰 臺北市○○區○○路00-0 調偵卷二第299頁 115 107年2月10日 0000000000 248 林宗逸 臺北市○○區○○路00號2樓 調偵卷二第300頁 116 107年2月10日 0000000000 355 唐品璿 臺北市○○區○○街000號8-12管理室 調偵卷二第300頁 117 107年3月5日 0000000000 845 王旨正 臺北市○○區○○街000號3樓 調偵卷二第312頁 118 107年3月5日 0000000000 900 王雅芬 臺北市○○區○○街0巷000弄0號1樓 調偵卷二第312頁 119 107年3月8日 0000000000 1500 閻蘭芝 臺北市○○區○○路000號3樓之2  調偵卷二第315頁 120 107年3月8日 0000000000 595 郭婉淇 臺北市○○區○○路○段000號2樓 調偵卷二第315頁 121 107年3月8日 0000000000 1202 黃信杰 臺北市○○區○○路00-0 調偵卷二第315頁 122 107年3月9日 0000000000 340 劉淑如 臺北市○○區○○街000號1樓 調偵卷二第316頁 123 107年3月9日 0000000000 1615 廖朝政 臺北市○○區○○街00號3樓之7 調偵卷二第316頁 124 107年3月15日 0000000000 188 李心潔 臺北○○區○○○路00號0樓 調偵卷二第318頁 125 107年3月15日 0000000000 1430 黃信杰 臺北市○○區○○路00-0 調偵卷二第318頁 126 107年3月16日 0000000000 188 蘇威宇 臺北市○○區○○路000○0號一樓 調偵卷二第319頁 127 107年3月17日 0000000000 2080 楊志祥 臺北市○○區○○街00巷00號 調偵卷二第320頁 128 107年3月22日 0000000000 6240 謝依旻 臺北市○○區○○○路0段000號 調偵卷二第325頁 129 107年3月23日 0000000000 3600 葉少玲 臺北市○○路00號 調偵卷二第326頁 130 107年3月24日 0000000000 8450 吳庭緯 臺北市○○區○○○街○段000巷00號 調偵卷二第327頁 131 107年3月26日 0000000000 683 黃信杰 臺北市○○區○○路00-0 調偵卷二第328頁 132 107年3月26日 0000000000 650 黃信杰 臺北市○○區○○路00-0 調偵卷二第328頁 133 107年3月26日 0000000000 4590 柯信鴻 新北市○○區○○街0000號 調偵卷二第328頁 134 107年3月28日 0000000000 650 黃信杰 臺北市○○區○○路00-0 調偵卷二第331頁 135 107年3月28日 0000000000 1163 謝鎮宇 臺北市○○區○○街00號2樓 調偵卷二第331頁 136 107年3月28日 0000000000 6230 許珠 臺北市○○區○○路00號 調偵卷二第331頁 137 107年3月29日 0000000000 255 劉淑如 臺北市○○區○○街000號1樓 調偵卷二第332頁 138 107年3月30日 0000000000 3510 余建輝 新北市○○區○○路○段000巷0弄00號13F1 調偵卷二第333頁 139 107年3月30日 0000000000 3893 柯信鴻 新北市○○區○○街0000號 調偵卷二第333頁 140 107年3月30日 0000000000 3000 蔡明昇 臺北市○○區○○路○段00號5樓 調偵卷二第333頁 141 107年3月31日 0000000000 1275 閻蘭芝 臺北市○○區○○路000號3樓之2 調偵卷二第334頁 142 107年3月31日 0000000000 1573 廖朝政 臺北市○○區○○街00號3樓之7 調偵卷二第334頁 143 107年4月2日 0000000000 2115 柏曼有限公司 臺北市○○區○○街00巷0號1樓 調偵卷二第336頁 144 107年4月2日 0000000000 3445 汪大成 新北市○里區○○○路000號 調偵卷二第336頁 145 107年4月2日 0000000000 1755 汪明財 新北市○里區○○路00號11樓 調偵卷二第336頁 146 107年4月2日 0000000000 2665 吳庭緯 臺北市○○區○○○街○段000巷00號 調偵卷二第336頁 147 107年4月3日 0000000000 975 李之螢 臺北市○○區○○路000號2樓 調偵卷二第337頁 148 107年4月3日 0000000000 813 吳庭緯 臺北市○○區○○○街○段000巷00號 調偵卷二第337頁 149 107年4月11日 0000000000 3075 嘉成興旺 新北市○○區○○路0段00000號 調偵卷二第345頁 150 107年4月11日 0000000000 6175 黃勝駿 新北市○○區○○○路○段000號8樓 調偵卷二第345頁 151 107年4月16日 0000000000 3900 陳妙琳 新北市○○區○○○路000巷00號1樓 調偵卷二第349頁 152 107年4月16日 0000000000 2340 陳妙琳 新北市○○區○○○路000巷00號1樓 調偵卷二第349頁 合計 　 　 382649 　 　 　 
附表二：
編號 日期 運單編號 金額 證據出處 備註 1 106/7月 0000000000 7540 無 貨物派送單上無此運單 2 106/7月 0000000000 510 無 貨物派送單上無此運單 3 106/7月 0000000000 1040 無 貨物派送單上無此運單 4 106/7月 0000000000 650 無 貨物派送單上無此運單 5 106/7月 0000000000 2665 無 貨物派送單上無此運單 6 106/7月 0000000000 510 無 貨物派送單上無此運單 7 106/7月 0000000000 442 調偵卷二第6頁 貨物派送單上未打勾 8 106/7月 0000000000 595 無 貨物派送單上無此運單 9 106/7月 0000000000 1105 無 貨物派送單上無此運單 10 106/7月 0000000000 910 無 貨物派送單上無此運單 11 106/7月 0000000000 255 無 貨物派送單上無此運單 12 106/7月 0000000000 3900 無 貨物派送單上無此運單 13 106/7月 0000000000 2405 無 貨物派送單上無此運單 14 106/7月 0000000000 293 調偵卷二第15頁 貨物派送單上未打勾 15 106/7月 0000000000 225 調偵卷二第15頁 貨物派送單上未打勾 16 106/7月 0000000000 4760 無 貨物派送單上無此運單 17 106/7月 0000000000 690 無 貨物派送單上無此運單 18 106/7月 0000000000 935 無 貨物派送單上無此運單 19 106/7月 0000000000 1050 無 貨物派送單上無此運單 20 106/7月 0000000000 1523 無 貨物派送單上無此運單 21 106/7月 0000000000 4650 無 貨物派送單上無此運單 22 106/7月 0000000000 1380 無 貨物派送單上無此運單 23 106/7月 0000000000 788 調偵卷二第11頁 貨物派送單上未打勾 24 106/7月 0000000000 938 無 貨物派送單上無此運單 25 106/7月 0000000000 2308 無 貨物派送單上無此運單 26 106/7月 0000000000 5438 無 貨物派送單上無此運單 27 106/7月 0000000000 1859 無 貨物派送單上無此運單 28 106/7月 0000000000 1015 無 貨物派送單上無此運單 29 106/7月 0000000000 1050 無 貨物派送單上無此運單 30 106/7月 0000000000 945 無 貨物派送單上無此運單 31 106/7月 0000000000 383 無 貨物派送單上無此運單 32 106/8月 0000000000 200 無 貨物派送單上無此運單 33 106/8月 0000000000 1335 無 貨物派送單上無此運單 34 106/8月 0000000000 1105 無 貨物派送單上無此運單 35 106/8月 0000000000 975 無 貨物派送單上無此運單 36 106/9月 000000000 360 調偵卷二第42頁 以手寫方式登載於貨物派送單上 37 106/9月 0000000000 595 調偵卷二第41頁 以手寫方式登載於貨物派送單上 38 106/9月 0000000000 510 無 貨物派送單上無此運單 39 106/9月 0000000000 2940 無 貨物派送單上無此運單 40 106/9月 0000000000 150 無 貨物派送單上無此運單 41 106/9月 0000000000 730 無 貨物派送單上無此運單 42 106/9月 0000000000 2012 無 貨物派送單上無此運單 43 106/9月 0000000000 2985 調偵卷二第43頁 貨物派送單上未打勾 44 106/9月 0000000000 270 無 貨物派送單上無此運單 45 106/10-05 0000000000 3080 調偵卷二第65頁 以手寫方式登載於貨物派送單上 46 106/10-06 0000000000 3705 調偵卷二第66頁 貨物派送單上未打勾 47 106/10-06 0000000000 180 調偵卷二第66頁 以手寫方式登載於貨物派送單上 48 106/10-06 0000000000 1800 調偵卷二第66頁 以手寫方式登載於貨物派送單上 49 106/10-07 0000000000 4078 調偵卷二第67頁 以手寫方式登載於貨物派送單上 50 106/10-11 0000000000 525 調偵卷二第69頁 貨物派送單上未打勾 51 106/10-11 0000000000 450 調偵卷二第69頁 貨物派送單上未打勾 52 106/10-11 0000000000 470 調偵卷二第69頁 貨物派送單上未打勾 53 106/10-11 0000000000 2600 調偵卷二第69頁 貨物派送單上未打勾 54 106/10-11 0000000000 2700 調偵卷二第69頁 貨物派送單上未打勾 55 106/10-11 0000000000 450 調偵卷二第69頁 貨物派送單上未打勾 56 106/10-11 0000000000 1805 調偵卷二第69頁 貨物派送單上未打勾 57 106/10-11 0000000000 1318 調偵卷二第69頁 貨物派送單上未打勾 58 106/10-11 0000000000 735 調偵卷二第69頁 貨物派送單上未打勾 59 106/10-11 0000000000 945 調偵卷二第69頁 貨物派送單上未打勾 60 106/10-12 0000000000 4355 調偵卷二第70頁 貨物派送單上未打勾 61 106/10-13 0000000000 1485 調偵卷二第71頁 手寫註記「未送」 62 106/10-13 0000000000 2460 調偵卷二第72頁 手寫註記「漏送」 63 106/10-13 0000000000 1225 無 貨物派送單上無此運單 64 106/10-25 0000000000 3150 調偵卷二第81頁 手寫註記「不送」 65 106/10-30 0000000000 1980 調偵卷二第86頁 貨物派送單上未打勾 66 106/10-31 0000000000 3120 調偵卷二第87頁 貨物派送單上未打勾 67 106/11-02 0000000000 280 調偵卷二第92頁 手寫註記「未聽」 68 106/11-02 0000000000 1140 調偵卷二第92頁 貨物派送單上未打勾 69 106/11-02 0000000000 1235 調偵卷二第92頁 手寫註記「未送」 70 106/11-02 0000000000 2700 調偵卷二第92頁 手寫註記「不送」 71 106/11-02 0000000000 2195 調偵卷二第92頁 手寫註記「不送」 72 106/11-11 0000000000 720 調偵卷二第101頁 貨物派送單上未打勾 73 106/11-11 0000000000 320 調偵卷二第101頁 以手寫方式登載於貨物派送單上 74 106/11-11 0000000000 6860 調偵卷二第101頁 以手寫方式登載於貨物派送單上 75 106/11-11 0000000000 533 調偵卷二第101頁 貨物派送單上未打勾 76 106/11-11 0000000000 2738 調偵卷二第101頁 貨物派送單上未打勾 77 106/11-11 0000000000 1140 調偵卷二第101頁 貨物派送單上未打勾 78 106/11-13 0000000000 400 調偵卷二第102頁 貨物派送單上未打勾 79 106/11-13 0000000000 525 調偵卷二第102頁 貨物派送單上未打勾 80 106/11-13 0000000000 1170 調偵卷二第102頁 貨物派送單上未打勾 81 106/11-13 0000000000 3525 調偵卷二第102頁 貨物派送單上未打勾 82 106/11-16 0000000000 2070 調偵卷二第105頁 手寫註記「不送」 83 106/11-20 0000000000 255 調偵卷二第109頁 貨物派送單上未打勾 84 106/11-20 0000000000 2190 調偵卷二第108頁 貨物派送單上未打勾 85 106/11-20 0000000000 730 調偵卷二第108頁 貨物派送單上未打勾 86 106/11-20 0000000000 700 無 貨物派送單上無此運單 87 106/11-24 0000000000 2113 調偵卷二第111頁 貨物派送單上未打勾 88 106/11-24 0000000000 2048 調偵卷二第111頁 貨物派送單上未打勾 89 106/11-24 0000000000 1645 調偵卷二第111頁 貨物派送單上未打勾 90 106/11-27 0000000000 690 調偵卷二第115頁 貨物派送單上未打勾 91 106/11-27 0000000000 4550 調偵卷二第115頁 貨物派送單上未打勾 92 106/11-27 0000000000 1538 調偵卷二第116頁 貨物派送單上未打勾 93 106/11-27 0000000000 1538 調偵卷二第116頁 貨物派送單上未打勾 94 106/11-27 0000000000 975 調偵卷二第115頁 貨物派送單上未打勾 95 106/11-27 0000000000 3575 調偵卷二第115頁 貨物派送單上未打勾 96 106/12-01 0000000000 2243 調偵卷二第231頁 貨物派送單上未打勾 97 106/12-02 0000000000 975 無 貨物派送單上無此運單 98 106/12-02 0000000000 1440 無 貨物派送單上無此運單 99 106/12-02 0000000000 780 無 貨物派送單上無此運單 100 106/12-02 0000000000 6300 無 貨物派送單上無此運單 101 106/12-02 0000000000 120 無 貨物派送單上無此運單 102 106/12-04 0000000000 6560 調偵卷二第232頁 貨物派送單上未打勾 103 106/12-12 0000000000 530 無 貨物派送單上無此運單 104 106/12-13 0000000000 563 無 貨物派送單上無此運單 105 106/12-13 0000000000 1680 無 貨物派送單上無此運單 106 106/12-13 0000000000 2893 無 貨物派送單上無此運單 107 106/12-14 0000000000 340 無 貨物派送單上無此運單 108 106/12-14 0000000000 510 無 貨物派送單上無此運單 109 106/12-15 0000000000 3380 調偵卷二第239頁 貨物派送單上未打勾 110 106/12-20 0000000000 1105 無 貨物派送單上無此運單 111 106/12-21 0000000000 6253 調偵卷二第245頁 貨物派送單上未打勾 112 106/12-21 0000000000 6755 調偵卷二第245頁 貨物派送單上未打勾 113 106/12-21 0000000000 2178 調偵卷二第245頁 貨物派送單上未打勾 114 106/12/23、25 0000000000 1560 調偵卷二第248頁 貨物派送單上未打勾 115 106/12/23、25 0000000000 2460 調偵卷二第248頁 貨物派送單上未打勾 116 106/12/23、25 0000000000 7053 調偵卷二第248頁 貨物派送單上未打勾 117 106/12-26 0000000000 765 調偵卷二第251頁 貨物派送單上未打勾 118 106/12-26 0000000000 1680 調偵卷二第251頁 貨物派送單上未打勾 119 106/12-26 0000000000 2093 調偵卷二第251頁 貨物派送單上未打勾 120 106/12-27 0000000000 943 調偵卷二第252頁 貨物派送單上未打勾 121 106/12-27 0000000000 1520 調偵卷二第252頁 貨物派送單上未打勾 122 106/12-27 0000000000 1138 調偵卷二第252頁 貨物派送單上未打勾 123 106/12-28 0000000000 780 無 貨物派送單上無此運單 124 106/12-28 0000000000 9290 調偵卷二第253頁 貨物派送單上未打勾 125 106/12-29 0000000000 1920 調偵卷二第254頁 貨物派送單上未打勾 126 106/12-29 0000000000 10333 調偵卷二第254頁 貨物派送單上未打勾 127 106/12-29 0000000000 780 調偵卷二第254頁 貨物派送單上未打勾 128 106/12-30 0000000000 340 調偵卷二第255頁 貨物派送單上未打勾 129 107/01-02 0000000000 845 調偵卷二第259頁 貨物派送單上未打勾 130 107/01-02 0000000000 2150 調偵卷二第259頁 貨物派送單上未打勾 131 107/01-02 0000000000 4820 無 貨物派送單上無此運單 132 107/01-08 0000000000 825 無 貨物派送單上無此運單 133 107/01-08 0000000000 1380 無 貨物派送單上無此運單 134 107/01-08 0000000000 4613 調偵卷二第265頁 貨物派送單上未打勾 135 107/01-09 0000000000 750 無 貨物派送單上無此運單 136 107/01-11 0000000000 1625 無 貨物派送單上無此運單 137 107/01-22 0000000000 3120 調偵卷二第279頁 貨物派送單上未打勾 138 107/01-26 0000000000 1040 無 貨物派送單上無此運單 139 107/01-29 0000000000 595 調偵卷二第286頁 貨物派送單上未打勾 140 107/01-29 0000000000 2795 調偵卷二第286頁 貨物派送單上未打勾 141 107/01-29 0000000000 1138 調偵卷二第286頁 貨物派送單上未打勾 142 107/01-29 0000000000 1190 調偵卷二第286頁 貨物派送單上未打勾 143 107/02-01 0000000000 2763 調偵卷二第291頁 手寫註記「未收」 144 107/02-01 0000000000 6175 調偵卷二第291頁 手寫註記「未收」 145 107/03-01 0000000000 3900 無 貨物派送單上無此運單 146 107/03-01 0000000000 263 無 貨物派送單上無此運單 147 107/03-01 0000000000 150 無 貨物派送單上無此運單 148 107/03-01 0000000000 120 無 貨物派送單上無此運單 149 107/03-06 0000000000 530 調偵卷二第313頁 貨物派送單上未打勾 150 107/03-10 0000000000 1300 無 貨物派送單上無此運單 151 107/03-10 0000000000 7313 無 貨物派送單上無此運單 152 107/03-12 0000000000 510 無 貨物派送單上無此運單 153 107/03-12 0000000000 158 無 貨物派送單上無此運單 154 107/03-13 0000000000 125 無 貨物派送單上無此運單 155 107/03-15 0000000000 910 無 貨物派送單上無此運單 156 107/03-19 0000000000 6840 調偵卷二第321頁 貨物派送單上未打勾 157 107/03-19 0000000000 1365 無 貨物派送單上無此運單 158 107/03-19 0000000000 330 調偵卷二第321頁 貨物派送單上未打勾 159 107/03-19 0000000000 495 無 貨物派送單上無此運單 160 107/03-21 0000000000 400 無 貨物派送單上無此運單 161 107/03-21 0000000000 120 無 貨物派送單上無此運單 162 107/03-21 0000000000 2530 調偵卷二第324頁 貨物派送單上未打勾 163 107/03-23 0000000000 255 無 貨物派送單上無此運單 164 107/03-23 0000000000 340 無 貨物派送單上無此運單 165 107/03-23 0000000000 638 無 貨物派送單上無此運單 166 107/03-24 0000000000 120 無 貨物派送單上無此運單 167 107/04-02 0000000000 845 調偵卷二第336頁 貨物派送單上未打勾 168 107/04-02 0000000000 845 無 貨物派送單上無此運單 169 107/04-02 0000000000 938 無 貨物派送單上無此運單 170 107/4/4-4/8 0000000000 3060 調偵卷二第339頁 貨物派送單上未打勾 171 107/4/4-4/8 0000000000 3710 調偵卷二第339頁 貨物派送單上未打勾 172 107/4/4-4/8 0000000000 458 調偵卷二第340頁 貨物派送單上未打勾 173 107/4/4-4/8 0000000000 2850 調偵卷二第339頁 貨物派送單上未打勾 174 107/04-09 0000000000 140 調偵卷二第341頁 貨物派送單上未打勾 175 107/04-10 0000000000 1950 調偵卷二第342頁 貨物派送單上未打勾 176 107/04-11 0000000000 510 調偵卷二第343頁 貨物派送單上未打勾 177 107/04-11 0000000000 6960 調偵卷二第343頁 貨物派送單上未打勾 178 107/04-11 0000000000 4575 調偵卷二第343頁 貨物派送單上未打勾 179 107/04-14 0000000000 5070 調偵卷二第347頁 貨物派送單上未打勾 180 107/04-14 0000000000 1575 調偵卷二第347頁 貨物派送單上未打勾 181 107/04-17 0000000000 1950 調偵卷二第351頁 貨物派送單上未打勾 182 107/04-17 0000000000 5720 調偵卷二第351頁 貨物派送單上未打勾